【裁判字號】    99,裁,2930
【裁判日期】    991125
【裁判案由】    水利法
【裁判全文】
最  高  行  政  法  院  裁  定
                                      99年度裁字第2930號
上  訴  人  僖城營造有限公司
代  表  人  黃雪真
被 上訴 人  經濟部
代  表  人  施顏祥
上列當事人間水利法事件，上訴人對於中華民國99年7月29日臺
北高等行政法院99年度訴字第671號判決，提起上訴，本院裁定
如下：
    主  文
上訴駁回。
上訴審訴訟費用由上訴人負擔。
    理  由
一、按對於高等行政法院判決之上訴，非以其違背法令為理由，
    不得為之，行政訴訟法第242條定有明文。依同法第243條第
    1項規定，判決不適用法規或適用不當者，為違背法令；而
    判決有同條第2項所列各款情形之一者，為當然違背法令。
    是當事人對於高等行政法院判決上訴，如依行政訴訟法第24
    3條第1項規定，以高等行政法院判決有不適用法規或適用不
    當為理由時，其上訴狀或理由書應有具體之指摘，並揭示該
    法規之條項或其內容；若係成文法以外之法則，應揭示該法
    則之旨趣；倘為司法院解釋或本院之判例，則應揭示該判解
    之字號或其內容。如以行政訴訟法第243條第2項所列各款情
    形為理由時，其上訴狀或理由書，應揭示合於該條項各款之
    事實。上訴狀或理由書如未依此項方法表明，或其所表明者
    與上開法條規定不合時，即難認為已對高等行政法院判決之
    違背法令有具體之指摘，其上訴自難認為合法。
二、本件上訴人未經許可，於民國97年4月間在臺南縣大內鄉曾
    文溪河川區域內，未經許可將所承攬工程採取之土石外運，
    經被上訴人於97年7月30日會勘確定，認上訴人違反水利法
    第78條之1第3款規定，依同法第92條之2第7款規定，以98年
    7月24日經授水字第09820310040號處分書處上訴人罰鍰新臺
    幣（下同）1百萬元。上訴人不服，循序提起行政訴訟，經
    臺北高等行政法院以99年度訴字第671號判決駁回其訴。上
    訴人提起上訴，主張：上訴人係承攬大內鄉公所之「大內排
    水簡易抽水站」工程施工過程多次與被上訴人水利署第六河
    川局召開協調會議，被上訴人當然知悉且同意上訴人開挖採
    取河川地之土方；且上訴人係為了施工便利而於施工期間將
    工程回填土暫時「運離」上訴人所承租農地暫放地點，而非
    於河道上堆置土方，尚與水利法第78條之1第3款規定之要件
    不符。況上訴授權工地主任曾建清在現場指揮，且有大內鄉
    公所之技師在現場監工，上訴人為施工單位，不應成為受罰
    之主體，本件如應處罰，亦應處罰曾建清或大內鄉公所方屬
    適法，原審未傳訊證人曾建清到庭，顯有適用法規不當之違
    法等語，雖以該判決違背法令為由，惟核其上訴理由，係就
    原審取捨證據、認定事實之職權行使，指摘其為不當，並就
    原審已論斷者，泛言未論斷，或就原審所為論斷，泛言其論
    斷矛盾，而非具體表明合於不適用法規、適用法規不當、或
    行政訴訟法第243條第2項所列各款之情形，難認對該判決之
    如何違背法令已有具體之指摘。依首開規定及說明，應認其
    上訴為不合法。
三、據上論結，本件上訴為不合法。依行政訴訟法第249條第1項
    前段、第104條、民事訴訟法第95條、第78條，裁定如主文
    。
中    華    民    國    99    年    11    月    25    日
                    最高行政法院第五庭
                        審判長法官  黃  璽  君
                              法官  楊  惠  欽
                              法官  鄭  忠  仁
                              法官  吳  東  都
                              法官  陳  金  圍

以  上  正  本  證  明  與  原  本  無  異
中    華    民    國    99    年    11    月    26    日
                              書記官  王  福  瀛

司法院資訊處製作；財團法人民間司法改革基金會備份。
